臺灣新竹地方法院民事簡易判決  
110年度竹簡字第223號
原      告  龐人杰  
訴訟代理人  彭成青律師
被      告  陳艷梅  



上列當事人間損害賠償事件，本院於民國110年7月27日辯論終結
，判決如下：
    主  文
被告應給付原告新臺幣壹萬捌仟零貳拾陸元，及自民國一一０年
三月十六日起至清償日止，按年息百分之五計算之利息。
原告其餘之訴駁回。
訴訟費用由被告負擔百分之七，餘由原告負擔。
本判決第一項得假執行。但被告如以新臺幣壹萬捌仟零貳拾陸元
為原告預供擔保後，得免為假執行。
原告其餘假執行之聲請駁回
    事實及理由
一、原告主張：訴外人丁惠玲於民國109年10月31日12時06分許
    駕駛車牌號碼000-0000號自用小客車行經新竹市○○路0段00
    號前時，不慎撞擊前方由原告所有停等紅燈之車牌號碼000-
    0000號（嗣重新領牌為LAF-2270號）大型重型機車，使原告
    所有之車牌號碼000-0000號大型重型機車後半部受損，嗣被
    告駕駛車牌號碼0000-00號自用小客車行經該處時，因未注
    意車前狀況之過失，由後追撞由訴外人丁惠玲駕駛停等之車
    牌號碼000-0000號自用小客車，致訴外人丁惠玲駕駛之車牌
    號碼000-0000號自用小客車再往前推撞原告所有之車牌號碼
    000-0000號大型重型機車倒地，使原告所有之車牌號碼000-
    0000號大型重型機車左側車身及車頭儀表平台部分受損。被
    告過失不法行為已侵害原告之權利，原告自得依侵權行為損
    害賠償之法律關係請求被告負損害賠償責任。茲就請求之範
    圍及金額分別敘明如下：㈠車輛損害：機車損害支出修復費
    用新臺幣（下同）92,880元。㈡工作損失：原告係在「Uber 
    Eats」外送平台擔任正職，並將車牌號碼000-0000號大型重
    型機車註冊為送貨車輛，依Uber社群準則關於車輛資訊之規
    定，Uber會向Uber Eats優食使用者提供職業駕駛/合作外送
    夥伴及其車輛的識別資訊，其中有可能包括車牌號碼、車輛
    廠牌和車款、照片和姓名、讓行程或外送過程更加順利；職
    業駕駛和合作外送夥伴只能用獲核准的車輛接受行程和外送
    服務。原告因車輛毀損自109年11月1日起至110年1月31日止
    無法工作，以每月平均薪資56,415元計，損失薪資收入169,
    245元。綜上，爰依民法第184條第1項前段、第191條之2之
    規定提起本件訴訟，並聲明：被告應給付原告262,125元，
    及自起訴狀繕本送達翌日起至清償日止，按年息百分之5計
    算之利息。請准供擔保宣告假執行。
二、被告則以：原告提出3次估價單，每次單價並不相同，且被
    告重新估價價格與原告相差甚遠，故報價有虛報成分，應扣
    除3次估價不重複項目，而以3次估價均重複部分共49,265元
    為準。又原告自承其車輛未有相關保險及駕照，依外送平台
    定義，無前開資料無法申請外送服務，故工作損失不成立。
    原告之工作損失已向訴外人丁惠玲求償，屬重複請求。另兩
    造均有肇責，須按比例求償，且車牌號碼0000-00號自用小
    客車係訴外人許江貴英所有，訴外人許江貴英所有之車牌號
    碼0000-00號自用小客車亦因本件交通事故受有損害，受損
    之修復費用為42,700元，訴外人許江貴英已將該侵權行為損
    害賠償請求權讓與被告，被告主張以受讓車損債權與原告之
    債權抵銷等語抗辯。爰聲明：原告之訴及假執行之聲請均駁
    回。如受不利之判決，願供擔保請准宣告免為假執行。
三、本院之判斷：
（一）原告主張訴外人丁惠玲於上開時地駕駛車牌號碼000-0000
      號自用小客車撞擊前方由原告所有停等紅燈之車牌號碼00
      0-0000號大型重型機車，嗣被告駕駛車牌號碼0000-00號
      自用小客車行經該處時，因未注意車前狀況之過失，再由
      後追撞由訴外人丁惠玲駕駛之車牌號碼000-0000號自用小
      客車，致訴外人丁惠玲駕駛之車牌號碼000-0000號自用小
      客車再往前推撞原告所有之車牌號碼000-0000號大型重型
      機車倒地之事實，有新竹市警察局110年3月22日竹市警交
      字第1100010394號函檢送之道路交通事故資料在卷可稽，
      且為被告所不爭執，自堪信原告之主張為真實。
（二）按汽車行駛時，駕駛人應注意車前狀況及兩車並行之間隔
      ，並隨時採取必要之安全措施。汽車發生故障不能行駛，
      應即設法移置於無礙交通之處，在未移置前或移置後均應
      依規定豎立車輛故障標誌。道路交通安全規則第94條第3
      項、第112條第4項分別定有明文。查本件交通事故確係先
      因訴外人丁惠玲未注意車前狀況之過失撞擊前方由原告所
      有停等紅燈之車牌號碼000-0000號大型重型機車，然
　　　原告與訴外人丁惠玲發生交通事故後，在未移置車輛前均
      未依規定豎立車輛故障標誌，致被告亦因未注意車前狀況
      之過失再追撞由訴外人丁惠玲駕駛之車牌號碼000-0000號
      自用小客車，使訴外人丁惠玲駕駛之車牌號碼000-0000號
      自用小客車再往前推撞原告所有之車牌號碼000-0000號大
      型重型機車倒地，此有新竹市警察局110年3月22日竹市警
      交字第1100010394號函檢送之道路交通事故資料在卷可稽
      ，復為兩造所不爭執，自堪以認定。據此，本件兩造間（
      即第二階段）交通事故之發生，顯然係因被告未注意車前
      狀況及原告、訴外人丁惠玲於路況危險未依規定豎立警告
      設施之過失所致，應堪足以認定。原告主張其無過失云云
      ，尚不足採。又兩造之過失行為確與原告所有之車牌號碼
      000-0000號大型重型機車及訴外人許江貴英所有之車牌號
      碼0000-00號自用小客車受有損害間亦具相當因果關係，
      被告自應就其過失不法侵權行為所致原告所有之車牌號碼
      000-0000號大型重型機車之損害，負賠償責任，惟原告亦
      應就其過失不法侵權行為所致訴外人許江貴英所有之車牌
      號碼0000-00號自用小客車之損害，負賠償責任。
（三）按因故意或過失不法侵害他人之權利者，負損害賠償責任
      ；汽車、機車或其他非依軌道行駛之動力車輛，在使用中
      加損害於他人者，駕駛人應賠償因此所生之損害；不法毀
      損他人之物者，被害人得請求賠償其物因毀損所減少之價
      額。民法第184條第1項、第191條之2、第196條分別定有
      明文。又物被毀損時，被害人除得依據民法第196條請求
      賠償外，並不排除民法第213條至第215條之適用，依民法
      第196條請求賠償物被毀損所減少之價額，得以修復費用
      為估定之標準，但以必要者為限（例如：修理材料以新品
      換舊品，應予折舊），有最高法院77年度第9次民事庭會
      議決議、73年度台上字第1574號判決足資參照。查兩造就
      本件交通事故之發生確均有過失，被告自應就所致原告所
      有之車牌號碼000-0000號大型重型機車毀損負損害賠償之
      責，原告亦應就其過失不法侵權行為所致訴外人許江貴英
      所有之車牌號碼0000-00號自用小客車之損害，負賠償責
      任，已如前述。惟修復之必要費用，修理材料以新品換舊
      品，應予折舊。經查：
　　㈠原告雖主張其所有之車牌號碼000-0000號大型重型機車受
      損後修復之費用為92,880元，有原告提出之109年11月9日
      估價單在卷可稽。然觀諸原告提出交付被告之109年11月9
      日估價單與原告起訴時所提出之109年11月9日估價單所載
      各項應更換零件單價已有不同，此有被告提出之109年11
      月9日估價單影本2紙為證，復為原告所不爭執，應堪採信
      。嗣兩造再於110年4月2日會同估價時，除剔除109年11月
      9日估價單所載部分應更換零件外，惟另增加數項應更換
      零件項目，此亦有原告提出之110年4月2日估價單可證，
      顯然110年4月2日估價所剔除109年11月9日估價單所載部
      分應更換零件之項目應無損害，且110年4月2日估價單所
      載新增加應更換零件項目，則因距本件交通事故發生已逾
      5個月以上，亦無法證明係109年10月31日本件交通事故所
      生之損害，故原告所有之車牌號碼000-0000號大型重型機
      車因本件交通事故受損應更換零件之項目即應以109年11
      月9日、110年4月2日估價單所列重複之項目為準，易言之
      ，即應以110年4月2日估價單所載再剔除新增應更換零件
      項目為準，較為合理可信，逾此範圍之項目，則難認係本
      件交通事故所生之損害。據此，原告所有之車牌號碼000-
      0000號大型重型機車因本件交通事故受損後修復之費用即
      應依110年4月2日估價單所載再剔除新增應更換零件項目
      為準，應認定為49,265元（含工資9,000元，零件40,256
      元）。又該車牌號碼000-0000號大型重型機車係109年2月
      出廠，有車籍資料在卷可稽，算至本件交通事故發生時（
      即109年10月31日）已使用9月，依前揭說明，以新品換舊
      品而更換之零件，自應予以折舊。而依行政院公布之固定
      資產耐用年數表及固定資產折舊率表，機械腳踏車之耐用
      年數為3年，依定率遞減法每年折舊536/1000。依此計算
      該車牌號碼000-0000號大型重型機車更新零件折舊後之必
      要修復費用即為24,073元。據此，該車牌號碼000-0000號
      大型重型機車之必要修復費用即為33,073元（計算式如下
      ：工資9,000元＋折舊後之零件24,073元＝33,073元）。
　　㈡又被告雖主張訴外人許江貴英所有之車牌號碼0000-00號自
      用小客車受損後之修復費用為42,700元，並提出估價單為
      證。然依估價單所載，該車牌號碼0000-00號自用小客車
      受損後之修復費用應為40,320元（含鈑金工資5,300元、
      烤漆工資9,200元，零件25,820元），估價單所載總額42,
      700元，應係誤計，自應以實際金額40,320元為準。又訴
      外人許江貴英所有之車牌號碼0000-00號自用小客車係102
      年6月出廠，有車籍資料在卷可稽，算至本件交通事故發
      生時（即109年10月31日）已使用超過5年，依前揭說明，
      以新品換舊品而更換之零件，自應予以折舊。而依行政院
      公布之固定資產耐用年數表及固定資產折舊率表，非運輸
      業用客、貨車之耐用年數為5年，採定率遞減法計算折舊
      ，每年折舊369/1000，其最後1年之折舊額，加歷年折舊
      累計額，其總和不得超過該資產成本原額之9/10。依此計
      算該車牌號碼0000-00號自用小客車更新零件折舊後之必
      要修復費用即為2,582元。據此，該車牌號碼0000-00號自
      用小客車之必要修復費用即為17,082元（計算式如下：鈑
      金工資5,300元＋烤漆工資9,200元＋折舊後之零件2,582元＝
      17,082元）。
（四）再按，損害之發生或擴大，被害人與有過失者，法院得減
      輕賠償金額，或免除之。民法第217條第1項定有明文。查
      本件交通事故之發生，兩造均有過失，已如前述。本院審
      酌兩造之過失，認被告就本件交通事故之發生應負70%之
      過失責任，原告就本件交通事故之發生則應負30%之過失
      責任。據此，被告就原告所受之損害，依過失責任比例，
      即應負23,151元（計算式如下：33,073×0.7＝23,151）之
      損害賠償責任；原告就訴外人許江貴英所有車牌號碼0000
      -00號自用小客車所受之損害，依過失責任比例，則應負5
      ,125元（計算式如下：17,082×0.3＝5,125）之損害賠償責
      任。又訴外人許江貴英已將該損害賠償請求權債權讓與被
      告，有被告提出之債權讓與同意書為證，被告並主張抵銷
      ，則原告得請求被告賠償之損害即為18,026元（計算式如
      下：23,151－5,125＝18,026）。
（五）第查，原告雖另主張伊係在「Uber Eats」外送平台擔任
      正職，並將車牌號碼000-0000號大型重型機車註冊為送貨
      車輛，並只能用獲核准的車輛接受行程和外送服務，伊因
      車輛毀損，自109年11月1日起至110年1月31日止無法工作
      ，以每月平均薪資56,415元計，損失薪資收入169,245元
      云云，並提出109年9月、10月薪資費用明細表、強制汽車
      責任險電子式保險證、Uber註冊車輛登記資料、存摺等影
      本為證。然觀諸被告提出之「Uber Eats」外送平台外送
      車輛申請網頁資料所示，註冊「Uber Eats」外送平台外
      送人員應有駕駛執照，然原告並無大型重型機車駕駛執照
      ，此為原告所自承，則原告是否得以車牌號碼000-0000號
      大型重型機車註冊為「Uber Eats」外送平台外送人員，
      已非無疑；況原告提出之109年9月、10月薪資費用明細表
      並無顯示任何外送人員姓名、外送車輛車牌號碼、外送平
      台公司等資料，顯然無法證明係原告以車牌號碼000-0000
      號大型重型機車註冊為「Uber Eats」外送平台外送人員
      之薪資所得；又原告提出之Uber註冊車輛登記資料亦無法
      證明係何時註冊？是否確有註冊成功？且該註冊之機車車
      輛亦有3輛，縱然該註冊車輛登記資料確有註冊成功，原
      告亦可使用其他2輛機車進行外送；甚且，依被告提出之
      「Uber Eats」外送平台外送車輛申請網頁資料所示，亦
      非不可更改註冊之車輛；又本院命原告提出註冊「Uber E
      ats」外送平台之薪資帳戶資料，原告雖提出國泰世華銀
      行存摺及內頁往來資料影本，然原告提出之該存摺內頁往
      來紀錄係自110年6月30日至110年7月27日止，且並無任何
      「Uber Eats」之薪資資料；又原告雖辯稱「Uber Eats」
      係境外公司，在110年2月之前並無所得資料可以查詢，然
      經本院提示原告108年所得資料，原告始坦承伊於108年所
      得之庫柏瑪利國際有限公司所得資料即係「Uber Eats」
      外送平台所得，顯然原告前開所陳係故為虛偽之陳述，且
      觀諸原告109年所得資料，原告於109年度所得僅有富胖達
      股份有限公司薪資所得9,625元，亦足堪認原告於109年並
      無任何「Uber Eats」外送平台薪資所得，凡此均在在足
      以堪認原告主張受有「Uber Eats」外送薪資損失云云，
      全然不足採信。故原告請求被告賠償薪資損失169,245元
      ，自屬無據。
（六）綜上，原告依侵權行為之法律關係，請求被告給付18,026
      元，及自起訴狀繕本送達翌日即110年3月16日起至清償日
      止按年息5%計算之遲延利息，為有理由，應予准許。至逾
      上開部分以外之請求，則為無理由，應予駁回。
四、假執行宣告：本件係依民事訴訟法第427條第1項適用簡易訴
    訟程序所為被告部分敗訴之判決，就被告敗訴部分，應依職
    權宣告假執行。又被告陳明願供擔保聲請免為宣告假執行，
    經核亦尚無不合，爰併酌定相當擔保金額准許之。至原告其
    餘假執行之聲請，則因原告其餘之訴業經駁回，而失所附麗
    ，應予駁回。
五、訴訟費用負擔之依據：民事訴訟法第79條。 
中    華    民    國    110   年     8    月    10    日
                  新竹簡易庭    法  官  汪銘欽
以上正本係照原本作成。
如對本判決上訴，須於判決送達後20日內向本院提出上訴狀。
中    華    民    國    110   年     8    月    10    日
                                書記官  周育瑜